【裁判字號】    95,勞抗,29
【裁判日期】    951220
【裁判案由】    確認僱傭關係存在等
【裁判全文】
臺灣高等法院民事裁定                  95年度勞抗字第29號
抗  告  人  榮民工程股份有限公司
法定代理人  甲○○
抗告人因與相對人乙○○間確認僱傭關係存在等事件，對於中華
民國95年11月7日臺灣臺北地方法院95年度勞訴字第36號裁定提
起抗告，本院裁定如下：
    主  文
抗告駁回。
抗告費用由抗告人負擔。
    理  由
一、按提起民事第二審上訴，應依民事訴訟法第77條之16之規定
    繳納裁判費，此為必須具備之程式。又上訴人有律師為訴訟
    代理人，而其上訴要件有欠缺者，法院得不行同法第442條
    第2項或第444條第1項但書之程序，復為民事訴訟法施行法
    第9條所明定。經查，本件抗告人提起第二審上訴，既委任
    劉志鵬、陳文靜律師為第二審訴訟代理人（見原審卷137、1
    38頁），上訴聲明狀亦明載該二位律師為訴訟代理人（見原
    審卷135、136頁），卻未依上揭法條規定繳納裁判費，其上
    訴必須具備之程式，即有欠缺。原審法院因而以其上訴不合
    法為由，未定期間先命補正，逕以裁定駁回抗告人之上訴，
    經核於法並無不合。
二、抗告意旨雖以：相對人已於原審訴訟進行中，將原起訴聲明
    中之「確認原告與被告僱傭關係存在」，減縮為「確認原告
    與被告僱傭關係至96年1月31日止存在」，乃原判決主文第
    1項仍為「確認原告與被告僱傭關係存在」之諭知，理由則
    稱「就本院言詞辯論終結後至96年1月31日止兩造間僱傭關
    係是否存在，此乃將來發生之法律關係，不得為本件確認之
    訴之標的，故原告此部分之請求即屬無據，應予駁回」，顯
    有矛盾。是依主文所示之訴訟標的金額或價額，應算至伊60
    歲或10年，但依理由所示，則僅計算至原審言詞辯論終結日
    止即可，致生伊提起上訴時，究應繳納若干裁判費之疑義。
    為免溢繳或短漏，伊乃於聲明上訴狀中載明「容裁定後補繳
    」，非無正當理由，亦無拖延訴訟之意圖。原裁定逕依民事
    訴訟法施行法第9條規定駁回伊之上訴，實有未洽云云為辯
    。
三、惟查，原判決理由中，既對應相對人減縮後之聲明，載明駁
    回相對人自言詞辯論終結後至96年1月31日止兩造間僱傭關
    係是否存在部分之確認之訴，則其主文第1項所示，自有顯
    然錯誤，此乃裁定更正問題（民事訴訟法第232條第1項參照
    ），尚不影響本件訴訟標的金額或價額之核定。縱抗告人認
    為究應繳納若干上訴裁判費尚有疑義，亦應就其認為應行繳
    納之金額先為繳納，始符法制。故其所辯，應非可取。又抗
    告人所引本院85年度抗字第1990號、最高法院71年度台聲字
    第117號裁定，因均非判例，且與本件情形尚屬有間，難認
    有拘束本院之效力，併此敘明。
四、從而，抗告意旨指摘原裁定不當，聲明廢棄，為無理由，應
    予駁回。
據上論結，本件抗告為無理由，爰裁定如主文。
中    華    民    國    95    年    12    月    20    日
                    勞工法庭
                        審判長法  官  沈方維
                              法  官  湯美玉
                              法  官  張競文
正本係照原本作成。
本裁定除以適用法規顯有錯誤為理由，並經本院許可外，不得再
抗告。如提起再抗告，應於收受後10日內委任律師為訴訟代理人
向本院提出再抗告狀。並繳納再抗告費新台幣１千元。
中    華    民    國    95    年    12    月    22    日
                              書記官  鄭麗兒


司法院資訊處製作；財團法人民間司法改革基金會備份。
